臺灣高等法院臺中分院刑事裁定
110年度聲字第1438號
聲  請  人  臺灣高等檢察署臺中檢察分署檢察官
受  刑  人  洪秀珍



上列聲請人因受刑人數罪併罰有二裁判以上，聲請定其應執行之
刑（聲請案號：110年度執聲字第617號），本院裁定如下：
    主  文
洪秀珍因犯如附表所示各罪所處之刑，有期徒刑部分應執行有期
徒刑貳拾年。
    理  由
一、聲請意旨略以：上列受刑人洪秀珍（下簡稱受刑人）因違反
    毒品危害防制條例等數罪，先後經判決確定如附表，數罪中
    雖有刑法第50條第1項但書所列情形，惟受刑人已請求檢察
    官聲請定應執行刑，有原署民國110年5月13日是否請求定應
    執行刑調查表足稽，應依刑法第50條第2項、第53條、第51
    條第5款規定，定其應執行之刑，爰依刑事訴訟法第477條第
    1項聲請裁定等語。
二、查本案受刑人因販賣第一級毒品等數罪，經臺灣臺中地方法
    院及本院分別判處如附表所示之刑，均經確定在案。而附表
    編號2、4、6部分為得易科罰金之罪，附表編號1、3、5、7
    至11部分為不得易科罰金之罪，屬刑法第50條第1項但書第1
    款所示之情形。茲檢察官依受刑人之請求聲請定其應執行之
    刑（參本院卷附臺灣臺中地方檢察署刑法第50條第1項但書
    案件是否請求定應執行刑調查表影本1份），本院審核認聲
    請為正當，應予准許，並衡酌受刑人所犯各罪之犯罪類型、
    行為態樣、手段、動機、侵害法益種類及責任非難程度，暨
    附表編號1至7、8至11所示之罪前已定執行刑，而為整體評
    價後，定其應執行刑。
三、爰依刑事訴訟法第477條第1項，刑法第50條第2項、第53條
    、第51條第5款，裁定如主文。
中　　華　　民　　國　　110 　年　　5 　　月　　27　　日
           刑事第七庭     審判長法  官  梁  堯  銘
                                法  官  張  智  雄
                                法  官  王  鏗  普
如不服本裁定，應於收受送達後5日內向本院提出抗告書狀(須附
繕本)。
以上正本證明與原本無異。
                                書記官  郭  蕙  瑜
中　　華　　民　　國　　110 　年　　5 　　月　　27　　日
附表：受刑人洪秀珍定應執行之刑案件一覽表
編         號  1 2 3 罪         名  毒品危害防制條例 （施用第一級毒品） 毒品危害防制條例 （施用第二級毒品） 毒品危害防制條例 （施用第一級毒品） 宣    告   刑  有期徒刑1年 有期徒刑5月 有期徒刑10月 犯  罪 日  期  106年4月9日 106年4月9日 106年2月18日 偵  查 機  關  臺灣臺中地方檢察署106年度毒偵字第2812號 臺灣臺中地方檢察署106年度毒偵字第2812號 臺灣臺中地方檢察署106年度毒偵字第1680號 最  後 事實審 法 院 臺灣臺中地方法院 臺灣臺中地方法院 臺灣臺中地方法院  案 號 106年度訴字第1713號 106年度訴字第1713號 106年度訴字第1256號  判決日期 106年9月11日 106年9月11日 106年11月15日 確  定 判  決 法    院 臺灣臺中地方法院 臺灣臺中地方法院 臺灣臺中地方法院  案    號 106年度訴字第1713號 106年度訴字第1713號 106年度訴字第1256號  判決確定日    期 106年10月30日 106年10月30日 106年12月11日 是否為得易科罰金 、易服社會勞動之案件  不得易科罰金、易服社會勞動  得易科罰金、易服社會勞動  不得易科罰金、易服社會勞動  備          註  ㈠編號1至7所示之罪，經臺灣臺中地方法院108年度聲 字第4341號裁定應執行有期徒刑4年3月。 ㈡臺灣臺中地方檢察署108年度執更字第5148號。 ㈠編號1至7所示之罪，經臺灣臺中地方法院108年度聲 字第4341號裁定應執行有期徒刑4年3月。 ㈡臺灣臺中地方檢察署108年度執更字第5148號。 ㈠編號1至7所示之罪，經臺灣臺中地方法院108年度聲 字第4341號裁定應執行有期徒刑4年3月。 ㈡臺灣臺中地方檢察署108年度執更字第5148號。 

編         號  4 5 6 罪         名  毒品危害防制條例 （施用第二級毒品） 毒品危害防制條例 （施用第一級毒品） 毒品危害防制條例 （施用第二級毒品） 宣    告   刑  有期徒刑4月 有期徒刑1年 有期徒刑5月 犯  罪 日  期  106年2月17日 106年4月29日 106年4月29日 偵  查 機  關  臺灣臺中地方檢察署106年度毒偵字第1680號 臺灣臺中地方檢察署106年度毒偵字第2711號 臺灣臺中地方檢察署106年度毒偵字第2711號 最  後 事實審 法 院 臺灣臺中地方法院 臺灣臺中地方法院 臺灣臺中地方法院  案 號 106年度訴字第1256號 106年度訴字第1773號 106年度訴字第1773號  判決日期 106年11月15日 106年11月30日 106年11月30日 確  定 判  決 法    院 臺灣臺中地方法院 臺灣臺中地方法院 臺灣臺中地方法院  案    號 106年度訴字第1256號 106年度訴字第1773號 106年度訴字第1773號  判決確定日    期 106年12月11日 106年12月13日 106年12月13日 是否為得易科罰金 、易服社會勞動之案件  得易科罰金、易服社會勞動  不得易科罰金、易服社會勞動  得易科罰金、易服社會勞動  備          註  ㈠編號1至7所示之罪，經臺灣臺中地方法院108年度聲 字第4341號裁定應執行有期徒刑4年3月。 ㈡臺灣臺中地方檢察署108年度執更字第5148號。 ㈠編號1至7所示之罪，經臺灣臺中地方法院108年度聲 字第4341號裁定應執行有期徒刑4年3月。 ㈡臺灣臺中地方檢察署108年度執更字第5148號。 ㈠編號1至7所示之罪，經臺灣臺中地方法院108年度聲 字第4341號裁定應執行有期徒刑4年3月。 ㈡臺灣臺中地方檢察署108年度執更字第5148號。 

編         號  7 8 9 罪         名  毒品危害防制條例 （販賣第二級毒品） 毒品危害防制條例 （販賣第一級毒品） 毒品危害防制條例 （販賣第一級毒品） 宣    告   刑  有期徒刑1年10月 有期徒刑15年6月 有期徒刑15年6月 犯  罪 日  期  106年4月3日 106年6月19日 106年6月24日 偵  查 機  關  臺灣臺中地方檢察署108年度偵字第8283號 臺灣臺中地方檢察署106年度偵字第22381、23993號 臺灣臺中地方檢察署106年度偵字第22381、23993號 最  後 事實審 法 院 臺灣臺中地方法院 臺灣高等法院臺中分院 臺灣高等法院臺中分院  案 號 108年度訴字第973號 109年度上更一字第203號 109年度上更一字第203號  判決日期 108年8月21日 109年12月10日 109年12月10日 確  定 判  決 法    院 臺灣臺中地方法院 最高法院 最高法院  案    號 108年度訴字第973號 110年度台上字第2874號 110年度台上字第2874號  判決確定日    期 108年9月16日 110年4月1日 110年4月1日 是否為得易科罰金 、易服社會勞動之案件  不得易科罰金、易服社會勞動  不得易科罰金、易服社會勞動  不得易科罰金、易服社會勞動  備          註  ㈠編號1至7所示之罪，經臺灣臺中地方法院108年度聲 字第4341號裁定應執行有期徒刑4年3月。 ㈡臺灣臺中地方檢察署108年度執更字第5148號。 ㈠編號8至11所示之罪，應執行有期徒刑18年。 ㈡臺灣臺中地方檢察署110年度執字第5579號。 ㈠編號8至11所示之罪，應執行有期徒刑18年。 ㈡臺灣臺中地方檢察署110年度執字第5579號。 

編         號  10 11 罪         名  毒品危害防制條例 （販賣第一級毒品） 毒品危害防制條例 （販賣第一級毒品） 宣    告   刑  有期徒刑15年8月 有期徒刑15年6月 犯  罪 日  期  106年6月25日 106年8月7日 偵  查 機  關  臺灣臺中地方檢察署106年度偵字第22381、23993號 臺灣臺中地方檢察署106年度偵字第22381、23993號 最  後 事實審 法 院 臺灣高等法院臺中分院 臺灣高等法院臺中分院  案 號 109年度上更一字第203號 109年度上更一字第203號  判決日期 109年12月10日 109年12月10日 確  定 判  決 法    院 最高法院 最高法院  案    號 110年度台上字第2874號 110年度台上字第2874號  判決確定日    期 110年4月1日 110年4月1日 是否為得易科罰金 、易服社會勞動之案件  不得易科罰金、易服社會勞動  不得易科罰金、易服社會勞動  備          註  ㈠編號8至11所示之罪，應執行有期徒刑18年。 ㈡臺灣臺中地方檢察署110年度執字第5579號。 ㈠編號8至11所示之罪，應執行有期徒刑18年。 ㈡臺灣臺中地方檢察署110年度執字第5579號。